tr: Ütü temizleyicinin amacı: Kireç temizleme; Kireç önleme; Taban temizliği; Nişasta kalıntısı giderme; Buhar tahliye borusu temizliği; Diğer
hu: Vastisztító célja: Vízkőtelenítés; Vízkő-megelőzés; Vasalótalp tisztítása; Keményítőmaradvány eltávolítása; Gőzkivezető tisztítása; Egyéb
zh-TW: 熨斗清潔劑用途: 除垢; 防垢; 底板清潔; 去除澱粉殘渣; 清潔蒸氣口; 其他
ru: Назначение средства для очистки утюга: Удаление накипи; Предотвращение накипи; Чистка подошвы; Удаление остатков крахмала; Очистка пароотводных каналов; Другое
de: Zweck des Eisenreinigers: Entkalkung; Kalkprävention; Sohlenreinigung; Stärkerestentfernung; Reinigung von Dampfventilen; Sonstiges
el: Σκοπός καθαριστικού σίδερου: Αποκλιμάκωση; Πρόληψη της κλίμακας; Καθαρισμός πλάκας; Αφαίρεση υπολειμμάτων αμύλου; Καθαρισμός αεραγωγών με ατμό; Άλλο
es: Función del limpiador para plancha: Descalcificación; Prevención de incrustaciones; Limpieza de la base; Eliminación de residuos de almidón; Limpieza de conductos de vapor; Otros
th: วัตถุประสงค์ของน้ำยาทำความสะอาดเหล็ก: ขจัดคราบตะกรัน; ป้องกันคราบตะกรัน; ขจัดคราบบนแผ่นหน้าเตารีด; ขจัดคราบแป้งตกค้าง; การทำความสะอาดช่องระบายไอน้ำ; อื่นๆ
pt-PT: Finalidade do limpador de ferro: Descalcificação; Prevenção de incrustações; Limpeza da base; Remoção de resíduos de amido; Limpeza de condutas de vapor; Outro
nb: Formålet med strykejernrenseren: Avkalking; skalaforebygging; Rengjøring av såleplate; Fjerning av stivelsesrester; Rengjøring av dampventil; Annet
sl-SI: Namen čistila za železo: Odstranjevanje vodnega kamna; Preprečevanje vodnega kamna; Čiščenje likalne plošče; Odstranjevanje ostankov škroba; Čiščenje parnih prezračevalnih odprtin; Druga
nl: Doel van strijkijzerreiniger: Ontkalken; Kalkpreventie; Reiniging van de zoolplaat; Verwijdering van zetmeelresten; Reiniging van stoomgaatjes; Overig
pt-BR: Finalidade do limpador de ferro: Descalcificação; Prevenção contra calcificação; Limpeza de base do ferro; Remoção de resíduos de amido; Limpeza das saídas de vapor; Outro
hr-HR: Namjena sredstva za čišćenje glačala: Uklanjanje kamenca; Sprječavanje kamenca; Čišćenje donje ploče glačala; Uklanjanje ostataka škroba; Čišćenje otvora za paru; Ostalo
ja: アイロンクリーナーの目的: スケール除去; スケール防止; ソールプレートのクリーニング; デンプン残留物の除去; 蒸気口の清掃; その他
bg-BG: Предназначение на почистващия препарат за ютия: Отстраняване на котлен камък; Предпазване от котлен камък; Почистване на плоча на ютия; Отстраняване на остатъци от нишесте; Почистване на дюзите за пара; Друго
lt-LT: Lygintuvo valiklio paskirtis: Nukalkinimas; Mastelito prevencija; Pado valymas; Krakmolo likučių pašalinimas; Garų ventiliacijos valymas; Kita
it: Scopo del pulitore del ferro: Decalcificazione; Prevenzione delle incrostazioni; Pulizia della piastra; Rimozione dei residui di amido; Pulizia delle prese d'aria a vapore; Altro
fr: Usage du nettoyant pour fer: Détartrage; Prévention du tartre; Nettoyage de la semelle; Élimination des résidus d’amidon; Nettoyage des conduits de vapeur; Autre
cs: Účel čističe žehličky: Odvápňování; Prevence tvorby vodního kamene; Čištění žehlicího povrchu; Odstranění zbytků škrobu; Čištění parních otvorů; Jiné
sk-SK: Účel čistiaceho prostriedku na železo: Odvápňovanie; Prevencia usadzovania vodného kameňa; Čistenie žehliacej plochy; Odstraňovanie zvyškov škrobu; Čistenie parných vetracích otvorov; Iné
vi: Mục đích của chất tẩy rửa bàn ủi: Tẩy cặn vôi; Chống bám cặn vôi; Vệ sinh mặt đế bàn là; Loại bỏ cặn tinh bột; Vệ sinh lỗ thoát hơi nước; Khác
pl: Środek do czyszczenia żelazka: Odkamienianie; Zapobieganie osadzaniu kamienia; Czyszczenie stopy żelazka; Usuwanie pozostałości skrobi; Czyszczenie otworów parowych; Pozostałe
ro-RO: Scopul produsului de curățare a fierului de călcat: Detartrare; Prevenirea depunerilor; Curățarea tălpii; Îndepărtarea reziduurilor de amidon; Curățarea orificiilor de abur; Altele
en: Iron cleaner purpose: Descaling; Scale prevention; Soleplate cleaning; Starch residue removal; Steam vent cleaning; Other
ko: 다리미 세정제 용도: 석회질 제거; 석회 형성 방지; 열판 세척; 풀기 잔여물 제거; 증기 배출구 청소; 기타
da: Formål med strygejernsrens: Afkalkning; Kalkforebyggelse; Rengøring af sål; Fjernelse af stivelsesrester; Rengøring med dampluftning; Andet
sv: Strykjärnsrengörings syfte: Avkalkning; Förebyggande av skala; Rengöring av strykplattan; Borttagning av stärkelserester; Rengöring av ångventil; Övrigt
zh-CN: 除铁剂用途: 除垢; 防垢; 底板清洁; 去除淀粉残留; 清洁蒸汽孔; 其他
fi: Raudanpuhdistusaineen tarkoitus: Kalkinpoisto; Kattilakiven ehkäisy; Pohjalevyn puhdistus; Tärkkelysjäämien poistaminen; Höyrynpoistoventtiilien puhdistus; Muu